【裁判字號】    95,易,968
【裁判日期】    950724
【裁判案由】    贓物
【裁判全文】
臺灣板橋地方法院刑事判決               95年度易字第968號
公  訴  人  臺灣板橋地方法院檢察署檢察官
被      告  丁○○
                    現另案於臺灣臺北監獄臺北分監執行中
            辰○○
上列被告因贓物案件，經檢察官提起公訴（94年度偵字第20693
號、95年度偵字第7510號），被告於準備程序認罪，本院以簡式
審判程序判決如下：
    主  文
丁○○收受贓物，處有期徒刑肆月，如易科罰金，以銀元佰元
折算壹日。
辰○○收受贓物，累犯，處拘役伍拾玖日，如易科罰金，以銀元
佰元折算壹日。
    事實及理由
一、程序部分：
    按除被告所犯為死刑、無期徒刑、最輕本刑為3年以上有期
    徒刑之罪或高等法院管轄第1審案件者外，於第1次審判期
    日前之準備程序進行中，被告先就被訴事實為有罪之陳述時
    ，審判長得告知被告簡式審判程序之旨，並聽取當事人、代
    理人、辯護人及輔佐人之意見後，裁定進行簡式審判程序，
    刑事訴訟法第273 條之1 第1 項定有明文。經核本件被告丁○○、辰○○所犯係死刑、無期徒刑、最輕本刑為3 年以上
    有期徒刑以外之罪，其於準備程序中就被訴事實為有罪之陳
    述，經法官告知簡式審判程序之旨，並聽取公訴人、被告之
    意見後，本院爰依首揭規定，合議裁定由受命法官獨任進行
    簡式審判程序，合先敘明。
二、本件犯罪事實：
    被告丁○○前於民國93年間，因違反毒品危害防制條例案件
    ，經本院於94年3 月30日以94年度簡字第1119號判決，判處
    有期徒刑3 月，如易科罰金，以300 元折算1 日確定；又於
    94年間，因犯竊盜罪，經本院於94年4 月21日以94年度簡字
    第1673號判決，判處有期徒刑6 月，如易科罰金，以300 元
    折算1 日確定；上開2 案經裁定更定執行刑，應執行有期徒
    刑8 月，如易科罰金，以300 百元折算1 日；又於94年間，
    因違反毒品危害防制條例案件，經本院於94年11月24日以94
    年度簡字第5376號判決，判處有期徒刑3 月，如易科罰金，
    以300 元折算日確定（與上開更定執行刑部分接續執行，尚
    未執行完畢，不構成累犯）。另被告辰○○前於91年間，因
    犯偽造文書案件，經本院於92年6 月10日以92年度板簡字第
    449 號判決，判處罰金3,000 元，如易服勞役，以300 元折
    算1 日確定，於92年8 月27日繳交罰金執行完畢（不構成累
    犯）。又於93年間，因犯竊盜案件，經本院於94年1 月10日
    以94年度簡字第64號判決，判處有期徒刑4 月，如易科罰金
    ，以300 元折算1 日確定，於94年4 月15日易科罰金執行完
    畢（於本件構成累犯）。猶不知悔改，丁○○基於收受贓物
    之犯意，明知真實姓名年籍不詳自稱「志彥」（起訴書誤載
    「陳志彥」）之成年男子所交付如附表所示證件26張，均係
    來路不明之贓物，仍於94年11月初某日，在台北縣中和市○○街附近收受之。而辰○○亦基於收受贓物之犯意，明知丁○○所持有如附表編號2 、25之「寅○○」汽車駕駛執照、
    「翁祖笙」機車駕駛執照各1 張，均係來路不明之贓物，仍
    於同年11月間某日，在台北縣板橋市○○路○ 段206 號4 樓
    租賃處收受之。嗣於94年11月24日晚間9 時30分許，經警循
    線在台北縣板橋市○○路○ 段206 號4 樓租賃處查得如附表
    所示之證件26張，因而查獲上情。
三、證據如下：
（一）被告丁○○、辰○○於警詢、檢察官偵訊之供述及本院時
      之自白。
（二）證人即被害人庚○○、寅○○、癸○○、戊○○、乙○○
      、卯○○、辛○○、壬○○、丙○○、丑○○、甲○○、
      子○○、己○○於警詢時之證述。
（三）台北縣政府警察局三重分局搜索扣押筆錄、扣押物品目錄
      表各1 紙、贓物認領保管單13紙、查扣現場照片17幀。
    本件事證已甚明確，被告犯行堪以認定，應予依法論科。
四、論罪科刑：
（一）核被告丁○○、辰○○上揭所為，均係犯刑法第349 條第
      1 項之收受贓物罪。
（二）被告辰○○前於93年間，因犯竊盜案件，經本院於94年1
      月10日以94 年 度簡字第64號判決，判處有期徒刑4 月，
      如易科罰金，以300 元折算1 日確定，於94年4 月15日易
      科罰金執行完畢，有臺灣高等法院被告前案紀錄表附卷可
      稽，其於有期徒刑之執行完畢後5 年內，再故意犯本件有
      期徒刑以上之罪，不論依修正前之刑法第47條，或修正後
      之刑法第47條第1 項之規定，均構成累犯，對被告並無有
      利或不利情形，無新舊法比較問題，應逕依修正前之刑法
      第47條，論以累犯，並加重其刑。又被告丁○○收受「志
      彥」所交付之證件26張後，將其中「寅○○」汽車駕駛執
      照、「翁祖笙」機車駕駛執照各1 張放置在被告辰○○之
      房間，辰○○始基於收受贓物之犯意收受上開2 張證件（
      理由詳如後述），被告二人間就收受贓物犯行，應無犯意
      聯絡及行為分擔，檢察官認為被告二人係共同正犯，容有
      誤會，應予更正。爰審酌被告二人上開前科紀錄，足見其
      等素行不佳，犯罪動機、目的、手段、所得多寡及犯罪後
      態度等一切情狀，量處如主文所示之刑。而「行為後法律
      有變更者，適用行為時之法律。但行為後之法律有利於行
      為人者，適用最有利於行為人之法律。」，刑法第2 條第
      1 項定有明文。被告行為時之刑法第41條第1 項前段規定
      ：「犯最重本刑為5 年以下有期徒刑以下之刑之罪，而受
      6 個月以下有期徒刑或拘役之宣告，因身體、教育、職業
      、家庭之關係或其他正當事由，執行顯有困難者，得以1
      元以上3 元以下折算1 日，易科罰金。」，又其行為時之
      易科罰金折算標準，修正前罰金罰鍰提高標準條例第2條
      前段（現已刪除）規定，就其原定數額提高為100 倍折算
      1 日，則本件被告行為時之易科罰金折算標準，應以銀元
      300 元折算1 日，經折算為新臺幣後，應以新臺幣900 元
      折算為1日 ；惟95年7 月1 日修正公布施行之刑法第41條
      第1 項前段則規定：「犯最重本刑為5 年以下有期徒刑以
      下之刑之罪，而受6 個月以下有期徒刑或拘役之宣告者，
      得以新臺幣1,000 元、2,000 元或3,000 元折算1 日，易
      科罰金。」，比較修正前後之易科罰金折算標準，以95年
      7 月1 日修正公布施行前之規定，較有利於受刑人，則本
      案應依刑法第2 條第1 項前段，適用修正前刑法第41條第
      1 項前段規定，定其易科罰金之折算標準。
五、公訴意旨另以：被告辰○○與被告丁○○二人共同基於收受
    贓物之犯意，明知真實年籍不詳之「志彥」所交付扣除附表
    編號2 、25號（即「寅○○」汽車駕駛執照、「翁祖笙」機
    車駕駛執照各1 張）所示之證件24張，均為某不詳之人竊取
    而來之贓物，竟仍收受置於自己實力支配之下，因認被告辰
    ○○就此部分亦涉犯刑法349 第條第1 項之收受贓物罪。惟
    此情為被告辰○○所否認，辯稱：為警查扣之26張證件，僅
    有2 張證件是丁○○到我房間所放置，其餘24張證件我並不
    知情等語。查同案被告丁○○供稱：為警查扣之26張證件是
    「志彥」交給我的，其中「寅○○」汽車駕駛執照、「翁祖
    笙」機車駕駛執照各1 張是我到他房間，放在他那裡，其餘
    24 張 證件他並不知情等語〔詳參本院95年7 月11日準備程
    序筆錄〕。互核被告辰○○、丁○○二人之供述相符，尚無
    瑕疵可指；且衡諸附件編號之證件2 張係警員在被告辰○○
    之房間所查獲，其餘24張證件則在被告丁○○之房間所查獲
    等情，業據被告二人供述明確，且有台北縣政府警察局三重
    分局搜索扣押筆錄及扣押物品清單各一份在卷可稽。此外，
    復查無其他積極證據足資證明被告辰○○有公訴人指訴之此
    部分犯行，被告此部分犯行尚屬不能證明，原應為無罪之諭
    知，惟公訴人認被告此部分犯行與前開論罪科刑部分具有連
    續犯之裁判上一罪關係，爰不另為無罪之諭知。
六、依刑事訴訟法第273 條之1 第1 項、299 條第1 項前段、第
    310 條之2 、第454 條，刑法第2 條第1 項前段、第349 條
    第1 項、修正前刑法第47條、第41條第1 項前段，修正前罰
    金罰鍰提高標準條例第1 條前段、第2 條，判決如主文。
本案經檢察官曾文鐘到庭執行職務
中    華    民    國    95    年    7     月    24    日
                      刑事第十庭  法  官  侯志融
以上正本證明與原本無異
如不服本判決，得自收受送達之日起10日內向本院提出上訴狀（
須附繕本）。
                                  書記官  張玉如
中    華    民    國    95    年    7     月    25    日
附錄本案論罪科刑法條全文：
中華民國刑法第349條
收受贓物者，處三年以下有期徒刑、拘役或五百元以下罰金。
搬運、寄藏、故買贓物或為牙保者，處五年以下有期徒刑、拘役
或科或併科一千元以下罰金。
因贓物變得之財物，以贓物論。
【附表】
┌──┬─────────────┬────────────────┐
│編號│證      件      名      稱│遭    竊    時    間    地    點│
├──┼─────────────┼────────────────┤
│一  │「庚○○」國民身分證1 張  │94年8 月26日15時30分許，在台北縣│
│    │                          │新莊市○○路、四維路口，放置在機│
│    │                          │車置物箱內遭竊                  │
├──┼─────────────┼────────────────┤
│二  │「寅○○」汽車駕駛執照1張 │94年10月7日19時許，在台北縣土城 │
│    │                          │市○○路，放置在機車置物箱內遭竊│
├──┼─────────────┼────────────────┤
│三  │「癸○○」國民身分證1張   │94年11月20日1時50分許，在台北縣 │
│    │                          │三重市○○街106號前，放置在機車 │
│    │                          │置物箱內遭竊                    │
├──┼─────────────┼────────────────┤
│四  │「章聖陽」機車駕駛執照1張 │同上                            │
│    │                          │（章聖陽為癸○○之男友）        │
├──┼─────────────┼────────────────┤
│五  │「戊○○」機車駕駛執照1張 │94年7月13日22時許，在台北縣板橋 │
│    │                          │市○○路○段255號前，放置在機車置│
│    │                          │物箱內遭竊                      │
├──┼─────────────┼────────────────┤
│六  │「乙○○」機車駕駛執照1張 │94年7月24日22時許，在台北縣樹林 │
│    │                          │市青龍陵涼亭旁，放置在機車置物箱│
│    │                          │內遭竊                          │
├──┼─────────────┼────────────────┤
│七  │「乙○○」健保卡1張       │同上                            │
├──┼─────────────┼────────────────┤
│八  │「卯○○」機車駕駛執照1張 │94年8 月24日21時許，在台北縣板橋│
│    │                          │市○○路附近，放置在機車腳踏板上│
│    │                          │遭竊                            │
├──┼─────────────┼────────────────┤
│九  │「卯○○」健保卡1張       │同上                            │
├──┼─────────────┼────────────────┤
│十  │「辛○○」機車駕駛執照1張 │94年8月27日23時許，在台北縣板橋 │
│    │                          │市○○路○段186巷28之1號前，放置 │
│    │                          │在機車置物箱內遭竊              │
├──┼─────────────┼────────────────┤
│十一│「辛○○」健保卡1張       │同上                            │
├──┼─────────────┼────────────────┤
│十二│「壬○○」國民身分證1張   │94年9月4日19時許，在台北縣板橋市│
│    │                          │縣政府附近，放置在機車置物箱內遭│
│    │                          │竊                              │
├──┼─────────────┼────────────────┤
│十三│「丙○○」國民身分證1張   │94年10月15日18時許，在台北縣新莊│
│    │                          │市○○○路與建安街口，放置在機車│
│    │                          │置物箱內遭竊                    │
├──┼─────────────┼────────────────┤
│十四│「丑○○」國民身分證1張   │94年10月15日19時許，在台北縣土城│
│    │                          │市○○路附近，放置在機車置物箱內│
│    │                          │遭竊                            │
├──┼─────────────┼────────────────┤
│十五│「丑○○」健保卡1張       │同上                            │
├──┼─────────────┼────────────────┤
│十六│「丑○○」學員卡1張       │同上                            │
├──┼─────────────┼────────────────┤
│十七│「甲○○」機車駕駛執照1張 │94年10月21日8時許，在台北縣板橋 │
│    │                          │市○○路103巷口，放置在機車置物 │
│    │                          │箱內遭竊                        │
├──┼─────────────┼────────────────┤
│十八│「子○○」機車駕駛執照1張 │94年11月12日22時許，在台北縣板橋│
│    │                          │市區○路附近，放置在機車置物箱內│
│    │                          │遭竊                            │
├──┼─────────────┼────────────────┤
│十九│「子○○」健保卡1張       │同上                            │
├──┼─────────────┼────────────────┤
│二十│「己○○」機車駕駛執照1張 │94年11月18日7時32分許，在台北縣 │
│    │                          │板橋市大眾駕訓班停車場內，放置在│
│    │                          │機車置物箱內                    │
├──┼─────────────┼────────────────┤
│廿一│「己○○」健保卡1張       │同上                            │
├──┼─────────────┼────────────────┤
│廿二│「曾于嘉」健保卡1張       │同上                            │
│    │                          │（曾于嘉為己○○之女友）        │
├──┼─────────────┼────────────────┤
│廿三│「吳正深」健保卡1張       │不詳                            │
├──┼─────────────┼────────────────┤
│廿四│「吳正深」汽車駕駛執照1張 │不詳                            │
├──┼─────────────┼────────────────┤
│廿五│「翁祖笙」機車駕駛執照1張 │不詳                            │
├──┼─────────────┼────────────────┤
│廿六│「羅曉楓」國民身分證1張   │不詳                            │
└──┴─────────────┴────────────────┘


司法院資訊處製作；財團法人民間司法改革基金會備份。
